<!DOCTYPE html>
<html lang="en">
	<head>
		<meta http-equiv="Content-Type" content="text/html; charset=utf-8">
		<title>μεθ</title>
		<meta name="description" content="Analytical Lexicon for the Koine Bible.">
		<meta name="keywords" content="Lexicon, Dictionary, Greek Lexicon, Greek Dictionary, Bible words">
		<meta name="viewport" content="width=device-width, initial-scale=1.0">
		<link rel="icon" href="../images/favicon.ico">
		<link rel="stylesheet" href="css/normalize.css">
		<link rel="stylesheet" href="css/halfmoon.css">
		<link rel="stylesheet" href="css/lexicon.css">
		<script src='../js/hebrew.js'></script>
		<!-- "[if lt IE 9]>
			<script src='js/html5.js'></script>
		<![endif]" -->
	</head>
	<body>
		<nav id='menu'>
			<a id='top'></a>
			<script src='../js/all/primary.js'></script>
			<script src='../js/donate/donate.js'></script>
			<script src='js/menu/lexicon-menu.js'></script>
			<div class='next'>
				<a href="meg.html" title="previous list"><img src='image/prev.png' alt='prev'></a>
				<a href="mei.html" title="next list"><img src='image/next.png' alt='next'></a>
			</div>
		<h2>μεθ-</h2>
			<div class='halfmoon'>
				<ul>
					<li><a href='m.html'>μ</a></li>
					<li><a href='ma.html'>μα</a></li>
					<li><a href="me.html">με</a></li>
					<li><a href="meq.html#meqai"><span class='y'>μεθα-</span></a></li>
					<li><a href="meq.html#meqermhneuetai"><span class='y'>μεθε-</span></a></li>
					<li><a href="meq.html#meqh"><span class='y'>μεθη-</span></a></li>
					<li><a href="meq.html#meqista"><span class='y'>μεθι-</span></a></li>
					<li><a href="meq.html#meqodeia"><span class='y'>μεθο-</span></a></li>
					<li><a href="meq.html#mequei"><span class='y'>μεθυ-</span></a></li>
					<li><a href="meq.html#meqwdeusen"><span class='y'>μεθω-</span></a></li>
					<li><a href='mh.html'>μη</a></li>
					<li><a href='mi.html'>μι</a></li>
					<li><a href='mn.html'>μν</a></li>
					<li><a href='mo.html'>μο</a></li>
					<li><a href='mu.html'>μυ</a></li>
					<li><a href='mw.html'>μω</a></li>
				</ul>
			</div>
		</nav>
<div id='main'>
<dl>
	<dt><a id="meq">μεθ’</a></dt>
	<dd>
		<ul>
			<li><span class='cat'>Parse:</span> <span class='parse'>PREP</span></li>
			<li><span class='cat'>Root:</span> <span class='i'><a href="meta.html#meta">μετά</a></span></li>
		</ul>
	</dd>
</dl>

<dl>
	<dt><a id="meqai">μέθαι</a></dt>
	<dd>
		<ul>
			<li><span class='cat'>Parse:</span> <span class='parse'>Noun: Nom Plur Fem</span></li>
			<li><span class='cat'>Root:</span> <span class='i'><a href="meq.html#meqh">μέθη</a></span></li>
		</ul>
	</dd>
</dl>

<dl>
	<dt><a id="meqais">μέθαις</a></dt>
	<dd>
		<ul>
			<li><span class='cat'>Parse:</span> <span class='parse'>Noun: Dat Plur Fem</span></li>
			<li><span class='cat'>Root:</span> <span class='i'><a href="meq.html#meqh">μέθη</a></span></li>
		</ul>
	</dd>
</dl>

<dl>
	<dt><a id="meqarmozomena">μεθαρμοζόμενα</a></dt>
	<dd>
		<ul>
			<li><span class='cat'>Parse:</span> <span class='parse'>Part: Pres Mid/Pass Nom/Acc Plur Neut</span></li>
			<li><span class='cat'>Root:</span> <span class='i'><a href="meq.html#meqarmozw">μεθαρμόζω</a></span></li>
		</ul>
	</dd>
</dl>

<dl>
	<dt><a id="meqarmozw">μεθαρμόζω</a></dt>
	<dd>
		<ul><script src='js/verb/vpai1s.js'></script>
					<li><span class='cat'>Active Meaning:</span>
						<ul>
							<li><span class='i'>to change places, change the order of, dispose differently, correct</span></li>
						</ul>
					</li>
					<li><span class='cat'>Middle Meaning:</span>
						<ul>
							<li><span class='i'>to adapt oneself</span> (to a new order)</li>
						</ul>
					</li>
			<li><span class='cat'>Forms:</span>
				<ul>
					<li>μεθαρμοζόμενα <span class='parse'>Part: Pres Mid/Pass Nom/Acc Plur Neut</span></li>
				</ul>
			</li>
		</ul>
	</dd>
</dl>

<dl>
	<dt><a id="meqas">μέθας</a></dt>
	<dd>
		<ul>
			<li><span class='cat'>Parse:</span> <span class='parse'>Noun: Gen Sing Fem</span></li>
			<li><span class='cat'>Root:</span> <span class='i'><a href="meq.html#meqh">μέθη</a></span></li>
		</ul>
	</dd>
</dl>

<dl>
	<dt><a id="meqermhneuqhnai">μεθερμηνευθῆναι</a></dt>
	<dd>
		<ul>
			<li><span class='cat'>Parse:</span> <span class='parse'>Verb: Aor Pass Infin</span></li>
			<li><span class='cat'>Meaning:</span> <span class='i'>to translate</span></li>
			<li><span class='cat'>Root:</span> <span class='i'><a href="meq.html#meqermhneuw">μεθερμηνεύω</a></span></li>
		</ul>
	</dd>
</dl>

<dl>
	<dt><a id="meqacabin">μεθαχαβιν</a></dt>
	<dd>
		<ul>
			<li><span class='cat'>Parse:</span> <span class='parse'>Transliterated word</span></li>
			<li><span class='cat'>Hebrew:</span> <span class='hebrew'><script>document.write(hebrew("miT!Hab*!xiyM"));</script></span></li>
			<li><span class='cat'>Meaning:</span> <span class='i'>hiding themselves</span></li>
		</ul>
	</dd>
</dl>

<dl>
	<dt><a id="meqermhneuetai">μεθερμηνεύεται</a></dt>
	<dd>
		<ul>
			<li><span class='cat'>Parse:</span> <span class='parse'>Verb: Pres Mid/Pass Ind 3rd Sing</span></li>
			<li><span class='cat'>Root:</span> <span class='i'><a href="meq.html#meqermhneuw">μεθερμηνεύω</a></span></li>
		</ul>
	</dd>
</dl>

<dl>
	<dt><a id="meqermhneuomenon">μεθερμηνευόμενον</a></dt>
	<dd>
		<ul>
			<li><span class='cat'>Parse:</span>
				<ul>
					<li class='parse'>Part: Pres Mid/Pass Nom Sing Neut</li>
					<li class='parse'>Part: Pres Mid/Pass Nom Sing Neut</li>
				</ul>
			</li>
			<li><span class='cat'>Root:</span> <span class='i'><a href="meq.html#meqermhneuw">μεθερμηνεύω</a></span></li>
		</ul>
	</dd>
</dl>

<dl>
	<dt><a id="meqermhneuomenos">μεθερμηνευόμενος</a></dt>
	<dd>
		<ul>
			<li><span class='cat'>Parse:</span> <span class='parse'>Part: Pres Mid/Pass Nom Sing Masc</span></li>
			<li><span class='cat'>Root:</span> <span class='i'><a href="meq.html#meqermhneuw">μεθερμηνεύω</a></span></li>
		</ul>
	</dd>
</dl>

<dl>
	<dt><a id="meqermhneusai">μεθερμηνεῦσαι</a></dt>
	<dd>
		<ul>
			<li><span class='cat'>Parse:</span>
				<ul>
					<li class='parse'>Verb: Aor Act Infin</li>
					<li class='parse'>Verb: Aor Act Opt 3rd Sing</li>
				</ul>
			</li>
			<li><span class='cat'>Root:</span> <span class='i'><a href="meq.html#meqermhneuw">μεθερμηνεύω</a></span></li>
		</ul>
	</dd>
</dl>

<dl>
	<dt><a id="meqermhneuw">μεθερμηνεύω</a></dt>
	<dd>
		<ul><script src='js/verb/vpai1s.js'></script>
			<li><span class='cat'>Meaning:</span> <span class='i'>to interpret, translate, explain over</span></li>
			<script src='../cognate/e/ermhneuw.js'></script>
			<li><span class='cat'>Forms:</span>
				<ul>
					<li>μεθερμηνεύεται <span class='parse'>Verb: Pres Mid/Pass Ind 3rd Sing</span></li>
					<li>μεθερμηνευόμενον <span class='parse'>Part: Pres Mid/Pass Nom/Acc Sing Neut</span></li>
					<li>μεθερμηνευόμενος <span class='parse'>Part: Pres Mid/Pass Nom Sing Masc</span></li>
					<li>μεθερμηνεῦσαι <span class='parse'>Verb: Aor Act Infin</span></li>
				</ul>
			</li>
		</ul>
	</dd>
</dl>

<dl>
	<dt><a id="meqh">μέθη</a></dt><!-- js -->
	<dd>
		<ul>
			<li><span class='cat'>Parse:</span> <span class='parse'>Noun: Nom Sing Fem</span></li>
			<li><span class='cat'>Meaning:</span>
				<ul>
					<li><span class='i'>an intoxicant, liquor</span></li>
					<li><span class='i'>drunkenness, intoxication</span></li>
				</ul>
			</li>
			<li><span class='cat'>Forms:</span></li>
		</ul>
		<script>
			var text1='μέθ'
			var text2='μεθ'
		</script><script src='js/Fnoun/noun-F-mach.js'></script>
	</dd>
</dl>

<dl>
	<dt><a id="meqh6">μέθῃ</a></dt>
	<dd>
		<ul>
			<li><span class='cat'>Parse:</span> <span class='parse'>Noun: Dat Sing Fem</span></li>
			<li><span class='cat'>Root:</span> <span class='i'><a href="meq.html#meqh">μέθη</a></span></li>
		</ul>
	</dd>
</dl>

<dl>
	<dt><a id="meqhn">μέθην</a></dt>
	<dd>
		<ul>
			<li><span class='cat'>Parse:</span> <span class='parse'>Noun: Acc Sing Fem</span></li>
			<li><span class='cat'>Root:</span> <span class='i'><a href="meq.html#meqh">μέθη</a></span></li>
		</ul>
	</dd>
</dl>

<dl>
	<dt><a id="meqhs">μέθης</a></dt>
	<dd>
		<ul>
			<li><span class='cat'>Parse:</span> <span class='parse'>Noun: Gen Sing Fem</span></li>
			<li><span class='cat'>Root:</span> <span class='i'><a href="meq.html#meqh">μέθη</a></span></li>
		</ul>
	</dd>
</dl>

<dl>
	<dt><a id="meqihmi">μεθίημι</a></dt>
	<dd>
		<ul><script src='js/verb/vpai1s.js'></script>
			<li><span class='cat'>Meaning:</span> <span class='i'>to release, let go</span></li>
			<li><span class='cat'>Forms:</span>
				<ul>
					<li><a id="μεθεῖναι">μεθεῖναι</a> <span class='parse'>Verb: Aor Act Infin</span></li>
				</ul>
			</li>
		</ul>
	</dd>
</dl>

<dl>
	<dt><a id="meqista">μεθιστᾷ</a></dt>
	<dd>
		<ul>
			<li><span class='cat'>Parse:</span> <span class='parse'>Verb: Pres Act Ind 3rd Sing</span></li>
			<li><span class='cat'>Root:</span> <span class='i'><a href="meq.html#meqisthmi">μεθίστημι</a></span></li>
		</ul>
	</dd>
</dl>

<dl>
	<dt><a id="meqistamenous">μεθισταμένους</a></dt>
	<dd>
		<ul>
			<li><span class='cat'>Parse:</span> <span class='parse'>Part: Pres Mid/Pass Acc Plur Masc</span></li>
			<li><span class='cat'>Root:</span> <span class='i'><a href="meq.html#meqisthmi">μεθίστημι</a></span></li>
		</ul>
	</dd>
</dl>

<dl>
	<dt><a id="meqistan">μεθιστᾶν</a></dt>
	<dd>
		<ul>
			<li><span class='cat'>Parse:</span> <span class='parse'>Part: Pres Act Nom/Acc Sing Neut</span></li>
			<li><span class='cat'>Root:</span> <span class='i'><a href="meq.html#meqisthmi">μεθίστημι</a></span></li>
		</ul>
	</dd>
</dl>

<dl>
	<dt><a id="meqistanai">μεθιστάναι</a></dt>
	<dd>
		<ul>
			<li><span class='cat'>Parse:</span> <span class='parse'>Verb: Pres Act Infin</span></li>
			<li><span class='cat'>Root:</span> <span class='i'><a href="meq.html#meqisthmi">μεθίστημι</a></span></li>
		</ul>
	</dd>
</dl>

<dl>
	<dt><a id="meqistanei">μεθιστάνει</a></dt>
	<dd>
		<ul>
			<li><span class='cat'>Parse:</span> <span class='parse'>Verb: Pres Act Ind 3rd Sing</span></li>
			<li><span class='cat'>Root:</span> <span class='i'><a href="meq.html#meqisthmi">μεθίστημι</a></span></li>
		</ul>
	</dd>
</dl>

<dl>
	<dt><a id="meqistanein">μεθιστάνειν</a></dt>
	<dd>
		<ul>
			<li><span class='cat'>Parse:</span> <span class='parse'>Verb: Pres Act Infin</span></li>
			<li><span class='cat'>Root:</span> <span class='i'><a href="meq.html#meqisthmi">μεθίστημι</a></span></li>
		</ul>
	</dd>
</dl>

<dl>
	<dt><a id="meqistanto">μεθίσταντο</a></dt>
	<dd>
		<ul>
			<li><span class='cat'>Parse:</span> <span class='parse'>Verb: Imperfect Mid/Pass Ind 3rd Plur</span></li>
			<li><span class='cat'>Root:</span> <span class='i'><a href="meq.html#meqisthmi">μεθίστημι</a></span></li>
		</ul>
	</dd>
</dl>

<dl>
	<dt><a id="meqisthmi">μεθίστημι</a></dt>
	<dd>
		<ul><script src='js/verb/vpai1s.js'></script>
					<li><span class='cat'>Active Meaning:</span>
						<ul>
							<li><span class='i'>to depart, go away, translate</span> (e.g., from earth to heaven)</li>
							<li><span class='i'>to change, turn away</span></li>
							<li><span class='i'>to change the nature of</span></li>
							<li><span class='i'>to displace, depose</span></li>
							<li><span class='i'>to remove, take apart, disassemble</span></li>
							<li><span class='i'>to remove, banish, transfer</span></li>
							<li><span class='i'>to set free from, remove from</span></li>
							<li><span class='i'>to deprive</span> (someone) <span class='i'>of</span> (something)</li>
							<li><span class='i'>to put away, put out</span></li>
							<li><span class='i'>to substitute</span></li>
							<li><span class='i'>to cause to shift positions</span></li>
							<li><span class='i'>to exchange, seduce</span></li>
							<li><span class='i'>to shift positions</span></li>
							<li><span class='i'>to move away, vanish</span></li>
							<li><span class='i'>to revolt, change sides</span></li>
						</ul>
					</li>
					<li><span class='cat'>Middle Meaning:</span>
						<ul>
							<li><span class='i'>to stand by, stand aside</span></li>
							<li><span class='i'>to change, turn away</span></li>
							<li><span class='i'>to turn aside</span></li>
							<li><span class='i'>to depart</span></li>
							<li><span class='i'>to pass over to</span></li>
						</ul>
					</li>
			<script src='../cognate/i/isthmi.js'></script>
			<li><span class='cat'>Forms:</span></li>
		</ul>
		<fieldset><legend>Present</legend>
			<ul>
					<li>μεθιστᾷ <span class='parse'>Verb: Pres Act Ind 3rd Sing</span></li>
					<li>μεθισταμένους <span class='parse'>Part: Pres Mid/Pass Acc Plur Masc</span></li>
					<li>μεθιστᾶν <span class='parse'>Part: Pres Act Nom/Acc Sing Neut</span></li>
					<li>μεθιστάναι <span class='parse'>Verb: Pres Act Infin</span></li>
					<li>μεθιστάνει <span class='parse'>Verb: Pres Act Ind 3rd Sing</span></li>
					<li>μεθιστάνειν <span class='parse'>Verb: Pres Act Infin</span></li>
					<li>μεθιστῶν <span class='parse'>Part: Pres Act Nom Sing Masc</span></li>
					<li>μεθιστῶσιν <span class='parse'>Verb: Pres Act Subj 3rd Plur</span></li>
			</ul>
		</fieldset>
		<fieldset><legend>Imperfect</legend>
			<ul>
					<li>μεθίσταντο <span class='parse'>Verb: Imperfect Mid/Pass Ind 3rd Plur</span></li>
			</ul>
		</fieldset>
		<fieldset><legend>Future</legend>
			<ul>
					<li>μεταστήσῃ <span class='parse'>Verb: Fut Mid Ind 2nd Sing</span></li>
					<li>μεταστήσῃμεταστήσεις <span class='parse'>Verb: Fut Act Ind 2nd Sing</span></li>
					<li>μεταστήσουσι(ν) <span class='parse'>Verb: Fut Act Ind 3rd Plur</span></li>
					<li>μεταστήσω <span class='parse'>Verb: Fut Act Ind 1st Sing</span></li>
			</ul>
		</fieldset>
		<fieldset><legend>Aorist</legend>
			<ul>
					<li><a id="μετέστησεν">μετέστησεν</a> <span class='parse'>Verb: Aor Act Ind 3rd Sing</span></li>
					<li>μεταστήσῃ <span class='parse'>Verb: Aor Act Subj 3rd Sing</span></li>
					<li>μεταστήσῃ <span class='parse'>Verb: Aor Mid subj 2nd Sing</span></li>
					<li>μεταστάσῃ <span class='parse'>Part: Aor Act Dat Sing Fem</span></li>
					<li>μεταστάντος <span class='parse'>Part: Aor Act Gen Sing Masc/Neut</span></li>
					<li>μετασταθῶ <span class='parse'>Verb: Aor Pass Subj 1st Sing</span></li>
					<li>μεταστῇ <span class='parse'>Verb: Aor Act Subj 3rd Sing</span></li>
					<li>μεταστῆσαι <span class='parse'>Verb: Aor Act Infin</span></li>
					<li>μεταστήσας <span class='parse'>Part: Aor Act Nom Sing Masc</span></li>
					<li>μετάστησον <span class='parse'>Verb: Aor Act Imperative 2nd Sing</span></li>
					<li>μετάστητε <span class='parse'>Verb: Aor Act Imperative 2nd Plur</span></li>
					<li>μετεστάθη <span class='parse'>Verb: Aor Pass Ind 3rd Sing</span></li>
					<li>μετεστάθησαν <span class='parse'>Verb: Aor Pass Ind 3rd Plur</span></li>
					<li>μετέστησαν <span class='parse'>Verb: 1Aor Act Ind 3rd Plur</span></li>
					<li>μετέστησε <span class='parse'>Verb: Aor Act Ind 3rd Sing</span></li>
					<li>μετέστησε(ν) <span class='parse'>Verb: Aor Act Ind 3rd Sing</span></li>
			</ul>
		</fieldset>
		<!--<fieldset><legend>Perfect</legend>
			<ul>
			</ul>
		</fieldset>-->
	</dd>
</dl>

<dl>
	<dt><a id="meqistwn">μεθιστῶν</a></dt>
	<dd>
		<ul>
			<li><span class='cat'>Parse:</span> <span class='parse'>Part: Pres Act Nom Sing Masc</span></li>
			<li><span class='cat'>Root:</span> <span class='i'><a href="meq.html#meqisthmi">μεθίστημι</a></span></li>
		</ul>
	</dd>
</dl>

<dl>
	<dt><a id="meqistwsin">μεθιστῶσιν</a></dt>
	<dd>
		<ul>
			<li><span class='cat'>Parse:</span>
				<ul>
					<li class='parse'>Verb: Pres Act Subj 3rd Plur</li>
					<li class='parse'>Verb: Aor Act Subj 3rd Plur</li>
				</ul>
			</li>
			<li><span class='cat'>Root:</span> <span class='i'><a href="meq.html#meqisthmi">μεθίστημι</a></span></li>
		</ul>
	</dd>
</dl>

<dl>
	<dt><a id="meqodeia">μεθοδεία</a></dt><!-- js -->
	<dd>
		<ul>
			<li><span class='cat'>Parse:</span> <span class='parse'>Noun: Nom Sing Fem</span></li>
			<li><span class='cat'>Meaning:</span> <span class='i'>scheming, craftiness, wile, lie in wait, trickery</span></li>
			<li><span class='cat'>Forms:</span></li>
		</ul>
			<script>
				var text1='μεθοδεί'
				var text2='μεθοδεῖ'
				var text3='μεθοδει'
			</script><script src='js/Fnoun/noun-F-elaia.js'></script>
	</dd>
</dl>

<dl>
	<dt><a id="meqodeian">μεθοδείαν</a></dt>
	<dd>
		<ul>
			<li><span class='cat'>Parse:</span> <span class='parse'>Noun: Acc Sing Fem</span></li>
			<li><span class='cat'>Root:</span> <span class='i'><a href="meq.html#meqodeia">μεθοδεία</a></span></li>
		</ul>
	</dd>
</dl>

<dl>
	<dt><a id="meqodeias">μεθοδείας</a></dt>
	<dd>
		<ul>
			<li><span class='cat'>Parse:</span>
				<ul>
					<li class='parse'>Noun: Gen Sing Fem</li>
					<li class='parse'>Noun: Acc Plur Fem</li>
				</ul>
			</li>
			<li><span class='cat'>Root:</span> <span class='i'><a href="meq.html#meqodeia">μεθοδεία</a></span></li>
		</ul>
	</dd>
</dl>

<dl>
	<dt><a id="meqodeuh">μεθοδεύῃ</a></dt>
	<dd>
		<ul>
			<li><span class='cat'>Parse:</span> <span class='parse'>Verb: Pres Act Subj 3rd Sing</span></li>
			<li><span class='cat'>Root:</span> <span class='i'><a href="meq.html#meqodeuw">μεθοδεύω</a></span></li>
		</ul>
	</dd>
</dl>

<dl>
	<dt><a id="meqodeuw">μεθοδεύω</a></dt>
	<dd>
		<ul><script src='js/verb/vpai1s.js'></script>
			<li><span class='cat'>Meaning:</span> <span class='i'>to defraud, deceive, pervert, trick, twist</span></li>
			<script src='../cognate/o/odeuw.js'></script>
			<li><span class='cat'>Forms:</span>
				<ul>
					<li>μεθοδεύῃ <span class='parse'>Verb: Pres Act Subj 3rd Sing</span></li>
					<li>μεθώδευσε(ν) <span class='parse'>Verb: Aor Act Ind 3rd Sing</span></li>
				</ul>
			</li>
		</ul>
	</dd>
</dl>

<dl>
	<dt><a id="meqodois">μεθόδοις</a></dt>
	<dd>
		<ul>
			<li><span class='cat'>Parse:</span> <span class='parse'>Noun: Dat Plur Fem</span></li>
			<li><span class='cat'>Root:</span> <span class='i'><a href="meq.html#meqodos">μέθοδος</a></span></li>
		</ul>
	</dd>
</dl>

<dl>
	<dt><a id="meqodos">μέθοδος</a></dt>
	<dd>
		<ul>
			<li><span class='cat'>Parse:</span> <span class='parse'>Noun: Nom Plur Fem</span></li>
			<li><span class='cat'>Meaning:</span>
				<ul>
					<li><span class='i'>trick, ruse, stratagem, strategy</span></li>
					<li><span class='i'>devious method of doing something</span></li>
					<li><span class='i'>pursuit</span> (of knowledge), <span class='i'>investigation, following after</span></li>
				</ul>
			</li>
			<li><span class='cat'>Concord:</span><p class='concord'><span class='r'>NT: </span>_<br><span class='r'>LXX: </span>Est. 8:12n<br><span class='r'>Apocrypha: </span>2Macc 13:18<br><span class='r'>Apostolic Fathers: </span>_</p></li>
			<script src='../cognate/o/odos.js'></script>
			<li><span class='cat'>Forms:</span></li>
		</ul>
		<table class='chart'>
			<tr><td colspan="3" class="cen">Feminine</td></tr>
			<tr><th class='chart'>&nbsp;</th><th class='chart'>Singular</th><th class='chart'>Plural</th></tr>
			<tr><td class='green'>NOM</td><td class='chart'>μέθοδος</td><td class='chart'>μέθοδοι</td></tr>
			<tr><td class='green'>GEN</td><td class='chart'>μεθόδου</td><td class='chart'>μεθόδων</td></tr>
			<tr><td class='green'>DAT</td><td class='chart'>μεθόδῳ</td><td class='chart'>μεθόδοις</td></tr>
			<tr><td class='green'>ACC</td><td class='chart'>μέθοδον</td><td class='chart'>μεθόδους</td></tr>
			<tr><td class='green'>VOC</td><td class='chart'>μέθοδε</td><td class='chart'>μέθοδοι</td></tr>
		</table>
		<div class='clear'></div>
	</dd>
</dl>

<dl>
	<dt><a id="meqodwn">μεθόδων</a></dt>
	<dd>
		<ul>
			<li><span class='cat'>Parse:</span> <span class='parse'>Noun: Gen Plur Fem</span></li>
			<li><span class='cat'>Root:</span> <span class='i'><a href="meq.html#meqodos">μέθοδος</a></span></li>
		</ul>
	</dd>
</dl>

<dl>
	<dt><a id="meqoria">μεθόρια</a></dt>
	<dd>
		<ul>
			<li><span class='cat'>Parse:</span> <span class='parse'>Noun: Nom/Acc Plur Neut</span></li>
			<li><span class='cat'>Root:</span> <span class='i'><a href="meq.html#meqorion">μεθόριον</a></span></li>
		</ul>
	</dd>
</dl>

<dl>
	<dt><a id="meqorion">μεθόριον</a></dt>
	<dd>
		<ul>
			<li><span class='cat'>Parse:</span> <span class='parse'>Noun: Nom/Acc Sing Neut</span></li>
			<li><span class='cat'>Meaning:</span>
				<ul>
					<li><span class='i'>boundary, border; bounded alongside,</span> i.e., contiguous</li>
					<li><span class='i'>the region enclosed by the boundary</span></li>
					<li><span class='r'>Plural:</span> <span class='i'>frontier</span></li>
				</ul>
			</li>
			<li><span class='cat'>Forms:</span></li>
		</ul>
		<table class='chart'>
			<tr><td colspan="3" class="cen">Neuter</td></tr>
			<tr><th class='chart'>&nbsp;</th><th class='chart'>Singular</th><th class='chart'>Plural</th></tr>
			<tr><td class='green'>NOM</td><td class='chart'>μεθόριον</td><td class='chart'>μεθόρια</td></tr>
			<tr><td class='green'>GEN</td><td class='chart'>μεθορίου</td><td class='chart'>μεθορίων</td></tr>
			<tr><td class='green'>DAT</td><td class='chart'>μεθορίῳ</td><td class='chart'>μεθορίοις</td></tr>
			<tr><td class='green'>ACC</td><td class='chart'>μεθόριον</td><td class='chart'>μεθόρια</td></tr>
		</table>
		<div class='clear'></div>
	</dd>
</dl>

<dl>
	<dt><a id="mequei">μεθύει</a></dt>
	<dd>
		<ul>
			<li><span class='cat'>Parse:</span> <span class='parse'>Verb: Pres Act Ind 3rd Sing</span></li>
			<li><span class='cat'>Root:</span> <span class='i'><a href="meq.html#mequw">μεθύω</a></span></li>
		</ul>
	</dd>
</dl>

<dl>
	<dt><a id="mequontes">μεθύοντες</a></dt>
	<dd>
		<ul>
			<li><span class='cat'>Parse:</span> <span class='parse'>Part: Pres Act Nom Plur Masc</span></li>
			<li><span class='cat'>Root:</span> <span class='i'><a href="meq.html#mequw">μεθύω</a></span></li>
		</ul>
	</dd>
</dl>

<dl>
	<dt><a id="mequontwn">μεθυόντων</a></dt>
	<dd>
		<ul>
			<li><span class='cat'>Parse:</span> <span class='parse'>Part: Pres Act Gen Plur Masc/Neut</span></li>
			<li><span class='cat'>Root:</span> <span class='i'><a href="meq.html#mequw">μεθύω</a></span></li>
		</ul>
	</dd>
</dl>

<dl>
	<dt><a id="mequousa">μεθύουσα</a></dt>
	<dd>
		<ul>
			<li><span class='cat'>Parse:</span> <span class='parse'>Part: Pres Act Nom Sing Fem</span></li>
			<li><span class='cat'>Root:</span> <span class='i'><a href="meq.html#mequw">μεθύω</a></span></li>
		</ul>
	</dd>
</dl>

<dl>
	<dt><a id="mequousan">μεθύουσαν</a></dt>
	<dd>
		<ul>
			<li><span class='cat'>Parse:</span> <span class='parse'>Part: Pres Act Acc Sing Fem</span></li>
			<li><span class='cat'>Root:</span> <span class='i'><a href="meq.html#mequw">μεθύω</a></span></li>
		</ul>
	</dd>
</dl>

<dl>
	<dt><a id="mequousin">μεθύουσιν</a></dt>
	<dd>
		<ul>
			<li><span class='cat'>Parse:</span> <span class='parse'>Verb: Pres Act Ind 3rd Plur</span></li>
			<li><span class='cat'>Root:</span> <span class='i'><a href="meq.html#mequw">μεθύω</a></span></li>
		</ul>
	</dd>
</dl>

<dl>
	<dt><a id="mequsate">μεθύσατε</a></dt>
	<dd>
		<ul>
			<li><span class='cat'>Parse:</span> <span class='parse'>Verb: Aor Act Imperative 2nd Plur</span></li>
			<li><span class='cat'>Root:</span> <span class='i'><a href="meq.html#mequw">μεθύω</a></span></li>
		</ul>
	</dd>
</dl>

<dl>
	<dt><a id="mequsei">μεθύσει</a></dt>
	<dd>
		<ul>
			<li><span class='cat'>Parse:</span> <span class='parse'>Verb: Fut Act Ind 3rd Sing</span></li>
			<li><span class='cat'>Root:</span> <span class='i'><a href="meq.html#mequw">μεθύω</a></span></li>
		</ul>
	</dd>
</dl>

<dl>
	<dt><a id="meqush">μεθύσῃ</a></dt>
	<dd>
		<ul>
			<li><span class='cat'>Parse:</span> <span class='parse'>Verb: Aor Act Subj 3rd Sing</span></li>
			<li><span class='cat'>Root:</span> <span class='i'><a href="meq.html#mequw">μεθύω</a></span></li>
		</ul>
	</dd>
</dl>

<dl>
	<dt><a id="mequsqhsetai">μεθυσθήσεται</a></dt>
	<dd>
		<ul>
			<li><span class='cat'>Parse:</span> <span class='parse'>Verb: Fut Pass Ind 3rd Sing</span></li>
			<li><span class='cat'>Root:</span> <span class='i'><a href="meq.html#mequw">μεθύω</a></span></li>
		</ul>
	</dd>
</dl>

<dl>
	<dt><a id="mequsqhsh">μεθυσθήσῃ</a></dt>
	<dd>
		<ul>
			<li><span class='cat'>Parse:</span> <span class='parse'>Verb: Fut Pass Ind 2nd Sing</span></li>
			<li><span class='cat'>Root:</span> <span class='i'><a href="meq.html#mequw">μεθύω</a></span></li>
		</ul>
	</dd>
</dl>

<dl>
	<dt><a id="mequsqhsontai">μεθυσθήσονται</a></dt>
	<dd>
		<ul>
			<li><span class='cat'>Parse:</span> <span class='parse'>Verb: Fut Pass Ind 3rd Plur</span></li>
			<li><span class='cat'>Root:</span> <span class='i'><a href="meq.html#mequw">μεθύω</a></span></li>
		</ul>
	</dd>
</dl>

<dl>
	<dt><a id="mequsqhte">μεθύσθητε</a></dt>
	<dd>
		<ul>
			<li><span class='cat'>Parse:</span> <span class='parse'>Verb: Aor Pass Imperative 2nd Plur</span></li>
			<li><span class='cat'>Root:</span> <span class='i'><a href="meq.html#mequw">μεθύω</a></span></li>
		</ul>
	</dd>
</dl>

<dl>
	<dt><a id="mequsqwsin">μεθύσθωσι</a>, <a id="mequsqwsi">μεθύσθωσιν</a></dt>
	<dd>
		<ul>
			<li><span class='cat'>Parse:</span> <span class='parse'>Verb: Aor Pass Subj 3rd Plur</span></li>
			<li><span class='cat'>Root:</span> <span class='i'><a href="meq.html#mequw">μεθύω</a></span></li>
		</ul>
	</dd>
</dl>

<dl>
	<dt><a id="mequskei">μεθύσκει</a></dt>
	<dd>
		<ul>
			<li><span class='cat'>Parse:</span> <span class='parse'>Verb: Pres Act Ind 3rd Sing</span></li>
			<li><span class='cat'>Root:</span> <span class='i'><a href="meq.html#mequw">μεθύω</a></span></li>
		</ul>
	</dd>
</dl>

<dl>
	<dt><a id="mequskesqai">μεθύσκεσθαι</a></dt>
	<dd>
		<ul>
			<li><span class='cat'>Parse:</span> <span class='parse'>Verb: Pres Mid/Pass Infin</span></li>
			<li><span class='cat'>Root:</span> <span class='i'><a href="meq.html#mequskw">μεθύσκω</a></span></li>
		</ul>
	</dd>
</dl>

<dl>
	<dt><a id="mequskesqe">μεθύσκεσθε</a></dt>
	<dd>
		<ul>
			<li><span class='cat'>Parse:</span> <span class='parse'>Verb: Pres Mid/Pass Imperative 2nd Plur</span></li>
			<li><span class='cat'>Root:</span> <span class='i'><a href="meq.html#mequskw">μεθύσκω</a></span></li>
		</ul>
	</dd>
</dl>

<dl>
	<dt><a id="mequskomenoi">μεθυσκόμενοι</a></dt>
	<dd>
		<ul>
			<li><span class='cat'>Parse:</span> <span class='parse'>Part: Pres Mid/Pass Nom Plur Masc</span></li>
			<li><span class='cat'>Root:</span> <span class='i'><a href="meq.html#mequskw">μεθύσκω</a></span></li>
		</ul>
	</dd>
</dl>

<dl>
	<dt><a id="mequskon">μεθύσκον</a></dt>
	<dd>
		<ul>
			<li><span class='cat'>Parse:</span> <span class='parse'>Part: Pres Act Nom/Acc Sing Neut</span></li>
			<li><span class='cat'>Root:</span> <span class='i'><a href="meq.html#mequw">μεθύω</a></span></li>
		</ul>
	</dd>
</dl>

<dl>
	<dt><a id="mequskonta">μεθύσκοντα</a></dt>
	<dd>
		<ul>
			<li><span class='cat'>Parse:</span>
				<ul>
					<li class='parse'>Part: Pres Act Nom Plur Neut</li>
					<li class='parse'>Part: Pres Act Acc Sing Masc/Neut</li>
				</ul>
			</li>
			<li><span class='cat'>Root:</span> <span class='i'><a href="meq.html#mequw">μεθύω</a></span></li>
		</ul>
	</dd>
</dl>

<dl>
	<dt><a id="mequskontai">μεθύσκονται</a></dt>
	<dd>
		<ul>
			<li><span class='cat'>Parse:</span> <span class='parse'>Verb: Pres Mid/Pass Ind 3rd Plur</span></li>
			<li><span class='cat'>Root:</span> <span class='i'><a href="meq.html#mequw">μεθύω</a></span></li>
		</ul>
	</dd>
</dl>

<dl>
	<dt><a id="mequskw">μεθύσκω</a></dt>
	<dd>
		<ul><script src='js/verb/vpai1s.js'></script>
					<li><span class='cat'>Active Meaning:</span>
						<ul>
							<li><span class='i'>to cause to become drunk, make</span> (someone) <span class='i'>intoxicated</span></li>
							<li><span class='i'>to drench</span></li>
							<li><span class='i'>to give to drink</span></li>
							<li><span class='i'>to saturate, satiate</span></li>
							<li><span class='i'>to water</span></li>
						</ul>
					</li>
					<li><span class='cat'>Passive Meaning:</span>
						<ul>
							<li><span class='i'>to get drunk, become intoxicated, drink freely</span></li>
							<li><span class='i'>to be drunk</span></li>
							<li><span class='i'>to be filled</span> (with food)</li>
						</ul>
					</li>
			<li><span class='cat'>Forms:</span>
				<ul>
					<li>μεθύσκεσθαι <span class='parse'>Verb: Pres Mid/Pass Infin</span></li>
					<li>μεθύσκεσθε <span class='parse'>Verb: Pres Mid/Pass Imperative 2nd Plur</span></li>
					<li>μεθυσκόμενοι <span class='parse'>Part: Pres Mid/Pass Nom Plur Masc</span></li>
					<li><a id="μεθυσθείς">μεθυσθείς</a> <span class='parse'>Part: Aor Pass Nom Sing Masc</span></li>
				</ul>
			</li>
		</ul>
	</dd>
</dl>

<dl>
	<dt><a id="mequskwn">μεθύσκων</a></dt>
	<dd>
		<ul>
			<li><span class='cat'>Parse:</span> <span class='parse'>Part: Pres Act Nom Sing Masc</span></li>
			<li><span class='cat'>Root:</span> <span class='i'><a href="meq.html#mequw">μεθύω</a></span></li>
		</ul>
	</dd>
</dl>

<dl>
	<dt><a id="mequsma">μέθυσμα</a></dt>
	<dd>
		<ul>
			<li><span class='cat'>Parse:</span> <span class='parse'>Noun: Nom/Acc Sing Neut</span></li>
			<li><span class='cat'>Meaning:</span>
				<ul>
					<li><span class='i'>an intoxicating drink, intoxicant</span></li>
					<li><span class='i'>liquor, alcohol</span></li>
				</ul>
			</li>
			<li><span class='cat'>Note:</span> <span class='i'>Probably fermented fruit juice since distilling was not invented at this time</span></li>
			<li><span class='cat'>Concord:</span><p class='concord'><span class='r'>NT: </span>_<br><span class='r'>LXX: </span>Judg 13:4,7,11; 1Sam 1:11,15; Jer 13:13; Hos 4:11; Mic 2:11<br><span class='r'>Apocrypha: </span>_<br><span class='r'>Apostolic Fathers: </span>_</p></li>
			<li><span class='cat'>Forms:</span></li>
		</ul>
		<script>
		var text1='μέθυσ'
		var text2='μεθύσ'
		var text3='μεθυσ'
		</script><script src='js/Nnoun/noun-N-ma.js'></script>
	</dd>
</dl>

<dl>
	<dt><a id="mequsmati">μεθύσματι</a></dt>
	<dd>
		<ul>
			<li><span class='cat'>Parse:</span> <span class='parse'>Noun: Dat Sing Neut</span></li>
			<li><span class='cat'>Root:</span> <span class='i'><a href="meq.html#mequsma">μέθυσμα</a></span></li>
		</ul>
	</dd>
</dl>

<dl>
	<dt><a id="mequsmatos">μεθύσματος</a></dt>
	<dd>
		<ul>
			<li><span class='cat'>Parse:</span> <span class='parse'>Noun: Gen Sing Neut</span></li>
			<li><span class='cat'>Root:</span> <span class='i'><a href="meq.html#mequsma">μέθυσμα</a></span></li>
		</ul>
	</dd>
</dl>

<dl>
	<dt><a id="mequsmatwn">μεθυσμάτων</a></dt>
	<dd>
		<ul>
			<li><span class='cat'>Parse:</span> <span class='parse'>Noun: Gen Plur Neut</span></li>
			<li><span class='cat'>Root:</span> <span class='i'><a href="meq.html#mequsma">μέθυσμα</a></span></li>
		</ul>
	</dd>
</dl>

<dl>
	<dt><a id="mequsoi">μέθυσοι</a></dt>
	<dd>
		<ul>
			<li><span class='cat'>Parse:</span> <span class='parse'>Adj: Nom Plur Masc</span></li>
			<li><span class='cat'>Root:</span> <span class='i'><a href="meq.html#mequsos">μέθυσος</a></span></li>
		</ul>
	</dd>
</dl>

<dl>
	<dt><a id="mequson">μέθυσον</a></dt>
	<dd>
		<ul>
			<li><span class='cat'>Parse:</span> <span class='parse'>Verb: Aor Act Imperative 2nd Sing</span></li>
			<li><span class='cat'>Root:</span> <span class='i'><a href="meq.html#mequw">μεθύω</a></span></li>
		</ul>
	</dd>
</dl>

<dl>
	<dt><a id="mequsos">μέθυσος</a></dt>
	<dd>
		<ul>
			<li><span class='cat'>Parse:</span> <span class='parse'>Adj: Nom Sing Masc/Fem</span></li>
			<li><span class='cat'>Adjectival Meaning:</span>
						<ul>
							<li><span class='i'>given to heavy drinking</span></li>
						</ul>
					</li>
			<li><span class='cat'>Substantival Meaning:</span>
						<ul>
							<li><span class='i'>drunkard, drunk</span></li>
						</ul>
			</li>
			<li><span class='cat'>Forms:</span></li>
		</ul>
		<script>
			var text1='μέθυσ'
			var text2='μεθύσ'
		</script><script src='js/adj/adj-bebhlos.js'></script>
	</dd>
</dl>

<dl>
	<dt><a id="mequsou">μεθύσου</a></dt>
	<dd>
		<ul>
			<li><span class='cat'>Parse:</span> <span class='parse'>Adj: Gen Sing MFN</span></li>
			<li><span class='cat'>Root:</span> <span class='i'><a href="meq.html#mequsos">μέθυσος</a></span></li>
		</ul>
	</dd>
</dl>

<dl>
	<dt><a id="mequsw">μεθύσω</a></dt>
	<dd>
		<ul>
			<li><span class='cat'>Parse:</span> <span class='parse'>Verb: Fut Act Ind 1st Sing</span></li>
			<li><span class='cat'>Root:</span> <span class='i'><a href="meq.html#mequw">μεθύω</a></span></li>
		</ul>
	</dd>
</dl>

<dl>
	<dt><a id="mequw">μεθύω</a></dt>
	<dd>
		<ul><script src='js/verb/vpai1s.js'></script>
			<li><span class='cat'>Meaning:</span>
				<ul>
					<li><span class='i'>to be drunk</span></li>
					<li><span class='i'>to inebriate</span></li>
					<li><span class='i'>to satisfy</span></li>
					<li><span class='i'>to drink well, make drunk, drink to intoxication,</span> i.e., get drunk</li>
					<li><span class='i'>to saturate, drench</span></li>
				</ul>
			</li>
			<li><span class='cat'>Forms:</span></li>
		</ul>
		<fieldset><legend>Present</legend>
			<ul>
					<li>μεθύουσι(ν) <span class='parse'>Verb: Pres Act Ind 3rd Plur</span></li>
					<li>μεθύσκει <span class='parse'>Verb: Pres Act Ind 3rd Sing</span></li>
					<li>μεθύσκονται <span class='parse'>Verb: Pres Mid/Pass Ind 3rd Plur</span></li>
					<li>μεθύει <span class='parse'>Verb: Pres Act Ind 3rd Sing</span></li>
			</ul>
		</fieldset>
		<fieldset><legend>Present Participle</legend>
			<ul>
					<li>μεθύοντες <span class='parse'>Part: Pres Act Nom Plur Masc</span></li>
					<li>μεθυόντων <span class='parse'>Part: Pres Act Gen Plur Masc</span></li>
					<li>μεθύουσα <span class='parse'>Part: Pres Act Nom Sing Fem</span></li>
					<li>μεθύουσαν <span class='parse'>Part: Pres Act Acc Sing Fem</span></li>
					<li>μεθύσκον <span class='parse'>Part: Pres Act Nom/Acc Sing Neut</span></li>
					<li>μεθύσκοντα <span class='parse'>Part: Pres Act Acc Sing Masc</span></li>
					<li>μεθύσκων <span class='parse'>Part: Pres Act Nom Sing Masc</span></li>
					<li>μεθύων <span class='parse'>Part: Pres Act Nom Sing Masc</span></li>
			</ul>
		</fieldset>
		<fieldset><legend>Imperfect</legend>
			<ul>
			</ul>
		</fieldset>
		<fieldset><legend>Future</legend>
			<ul>
					<li>μεθύσει <span class='parse'>Verb: Fut Act Ind 3rd Sing</span></li>
					<li>μεθυσθήσεται <span class='parse'>Verb: Fut Pass Ind 3rd Sing</span></li>
					<li>μεθυσθήσῃ <span class='parse'>Verb: Fut Pass Ind 2nd Sing</span></li>
					<li>μεθυσθήσονται <span class='parse'>Verb: Fut Pass Ind 3rd Plur</span></li>
					<li>μεθύσω <span class='parse'>Verb: Fut Act Ind 1st Sing</span></li>
			</ul>
		</fieldset>
		<fieldset><legend>Aorist</legend>
			<ul>
					<li>ἐμέθυσα <span class='parse'>Verb: 1Aor Act Ind 1st Sing</span></li>
					<li>ἐμέθυσας <span class='parse'>Verb: Aor Act Ind 2nd Sing</span></li>
					<li>ἐμέθυσε(ν) <span class='parse'>Verb: Aor Act Ind 3rd Sing</span></li>
					<li>ἐμεθύσθη <span class='parse'>Verb: Aor Pass Ind 3rd Sing</span></li>
					<li>ἐμεθύσθησαν <span class='parse'>Verb: Aor Pass Ind 3rd Plur</span></li>
					<li>μεθύσατε <span class='parse'>Verb: Aor Act Imperative 2nd Plur</span></li>
					<li>μεθύσῃ <span class='parse'>Verb: Aor Act Subj 3rd Sing</span></li>
					<li>μέθυσον <span class='parse'>Verb: Aor Act Imperative 2nd Sing</span></li>
					<li>μεθύσθητε <span class='parse'>Verb: Aor Pass Imperative 2nd Plur</span></li>
					<li>μεθύσθωσι <span class='parse'>Verb: Aor Pass Subj 3rd Plur</span></li>
					<li>μεθύσθωσι(ν) <span class='parse'>Verb: Aor Pass Subj 3rd Plur</span></li>
			</ul>
		</fieldset>
		<fieldset><legend>Perfect</legend>
			<ul>
					<li>μεμεθυσμένῳ <span class='parse'>Part: Perf Mid/Pass Dat Sing Masc/Neut</span></li>
			</ul>
		</fieldset>
	</dd>
</dl>

<dl>
	<dt><a id="mequwn">μεθύων</a></dt>
	<dd>
		<ul>
			<li><span class='cat'>Parse:</span> <span class='parse'>Part: Pres Act Nom Sing Masc</span></li>
			<li><span class='cat'>Root:</span> <span class='i'><a href="meq.html#mequw">μεθύω</a></span></li>
		</ul>
	</dd>
</dl>

<dl>
	<dt><a id="meqwdeuse">μεθώδευσε</a>, <a id="meqwdeusen">μεθώδευσεν</a></dt>
	<dd>
		<ul>
			<li><span class='cat'>Parse:</span> <span class='parse'>Verb: Aor Act Ind 3rd Sing</span></li>
			<li><span class='cat'>Root:</span> <span class='i'><a href="meq.html#meqodeuw">μεθοδεύω</a></span></li>
		</ul>
	</dd>
</dl>

<dl>
	<dt><a id="meqwesim">μεθωεσιμ</a></dt>
	<dd>
		<ul>
			<li><span class='cat'>Parse:</span> <span class='parse'>Transliterated word</span></li>
			<li><span class='cat'>Hebrew:</span> <span class='hebrew'><script>document.write(hebrew("miT!yaH!w(iyM"));</script></span></li>
			<li><span class='cat'>Meaning:</span> <span class='i'>registered in a genealogy, had been reckoned</span></li>
			<li><span class='cat'>Concord:</span><p class='concord'><span class='r'>NT: </span>_<br><span class='r'>LXX: </span>Ezra 2:62<br><span class='r'>Apocrypha: </span>_<br><span class='r'>Apostolic Fathers: </span>_</p></li>
		</ul>
	</dd>
</dl>
		</div>
	<footer id='foot'>
<nav id='endmenu'><script src='js/menu/m-menu.js'></script></nav>
		<h2><a href="meg.html" title="previous list"><img src='image/prev.png' alt='prev'></a>
 <a href="#top"><img src='image/top.png' alt='top'></a>
<a href="mei.html" title="next list"><img src='image/next.png' alt='next'></a> </h2>
<script src='js/copyright.js'></script>
	</footer>
</body>
</html>